臺灣新竹地方法院交通事件裁定　　　　　　　　　　　　九十年度交聲字第六八號
　　原處分機關　交通部公路局新竹區監理所新竹市監理站
　　異　議　人　甲○○
右列異議人因違反道路交通管理處罰條例案件，對交通部公路局新竹區監理所新竹市
監理站竹監新五字第裁五一─Ｅ00000000號違反道路交通管理事件裁決書，
聲明異議，本院裁定如左：
    主      文
異議駁回。
    理      由
一、按汽車駕駛人，駕駛汽車經測試檢定有左列情形之一者，處新臺幣一萬五千元以
    上六萬元以下罰鍰，並當場禁止其駕駛及吊扣其駕駛執照一年。因而肇事致人受
    傷者，並吊扣其駕駛執照二年；致人重傷或死亡者，吊銷其駕駛執照，並不得再
    考領：一、酒精濃度超過規定標準。二、吸食毒品、迷幻藥、麻醉藥品及其相類
    似之管制藥品。汽車駕駛人經依前項規定吊扣駕駛執照，並於吊扣期間再有前項
    情形者，處新臺幣六萬元罰鍰，並吊銷其駕駛執照；如肇事致人重傷或死亡者，
    吊銷其駕駛執照，並不得再考領。又按汽車駕駛人，駕駛汽車肇事致人受傷或死
    亡，應即採取救護或其他必要措施，並向警察機關報告，不得駛離；違者吊扣其
    駕照三個月至六個月；逃逸者吊銷駕駛執照。道路交通管理處罰條例第三十五條
    第一項、第二項，第六十二條第一項分別定有明文。又道路交通案件處理辦法第
    十九條規定，交通法庭認聲明異議無理由者，應以裁定駁回之。
二、本件異議人即受處分人甲○○因違反道路交通管理處罰條例第三十五條第二項（
    原舉發違反道路交通管理事件通知書係記載第三十五條第一項）、第六十二條第
    一項之規定，經新竹市警察局第一分局樹林頭派出所警員林偵松舉發，而開立違
    反道路交通管理事件通知單，惟因異議人不服提出申訴，經新竹市警察局第一分
    局函交通部公路局新竹市監理站，交通部公路局新竹區監理所新竹市監理站於九
    十年八月十四日以竹監新五字第裁五一─Ｅ00000000號違反道路交通管
    理事件裁決書，裁決受處分人處罰鍰新臺幣六萬元整，吊銷駕駛執照。異議人即
    受處分人甲○○對於駕駛汽車酒精濃度超過規定標準，並無意見，惟不服裁決書
    所載第二項肇事致人死亡逃逸部分之裁決，原處分機關未查，製發本件裁決書顯
有未當云云。
三、經查，本件違反道路交通管理事件通知單舉發異議人即受處分人甲○○之違規時
    、地係於民國九十年六月三日凌晨三時五十分許，在新竹市○○路○段七四二巷
    口處，上開時間（肇事時間）係凌晨二時四十分許，來往車輛稀少，事故發生時
    ，被害人謝博先（已死亡）所駕駛之車牌號碼ＧＹＶ─四七二號重型機車，後附
    載林家緯，與被害人同行之友人張信姿，駕駛ＶＭＧ─一一一號輕型機車，在事
    故發生時，均有目擊自小客車（銀色）靠近被害人謝博先所駕駛之車牌號碼ＧＹ
    Ｖ─四七二號重型機車左側，二車擦撞，謝博先失去平衡後，撞擊路旁電線桿，
    肇事車輛當時馬上加速逃逸，往南寮方向離去，張信姿於車禍發生後，馬上停車
    ，隨後記下肇事車輛之顏色、車牌號碼、廠牌，並以手機報警，該自小客車車牌
    號碼為三Ｈ─三００九號：：等語，業據目擊證人林家緯、張信姿證述在卷綦詳
    （經本院調閱臺灣新竹地方法院檢察署九十年度相字第三五０號卷宗），與異議
    人甲○○同行之友人吳聲友當時坐於駕駛座旁，有聽到碰一聲（非常大聲），伊
    問甲○○怎麼回事，受處分人甲○○道車子撞到人，並看到右後照鏡損壞，甲○
    ○有再開車回肇事現場，看到警方，未停車，便駛離現場等語屬實，復有現場照
    片二十九幀在卷（附於臺灣新竹地方法院檢察署九十年度相字第三五０號卷宗）
    可憑，異議人甲○○空言辯稱伊沒有肇事致人死亡逃逸云云，顯為卸責之詞，不
    足採信。是原處分機關依據道路交通管理處罰條例第六十二條第一項之規定，以
    異議人有肇事致人死亡逃逸及於駕駛執照吊扣期間駕駛汽車，且酒精濃度超過規
    定標準之違規行為，裁決處異議人罰鍰新臺幣六萬元，吊銷駕駛執照，洵屬有據
    。又本件異議人甲○○於收受裁決書後，於九十年九月四日向本院提出聲明異議
    狀，復於九十年九月十日依據裁決書處罰主文所載，業已繳納罰鍰新臺幣六萬元
    ，並繳送駕駛執照，附此敘明。綜上所陳，異議人之異議為無理由，應依道路交
    通案件處理辦法第十九條之規定，裁定如主文。
中      華      民      國    九十一    年      二      月    二十七    日
                                       臺灣新竹地方法院交通法庭
                                           法  官  林  秋  宜
右正本證明與原本無異。
如不服本裁定，應於裁定送達後五日內向本院提出抗告狀。
           書記官  張  雲  娥
中      華      民      國    九十一    年      二      月    二十七    日
